cs: Kompatibilita rukojeti skeneru: Obě možnosti; Ruční (bez rukojeti); Pistolová rukojeť; Rukojeť se spouští; Jiné
pt-BR: Compatibilidade de empunhadura do scanner: Ambos; Portátil (sem empunhadura); Cabo de pistola; Punho do gatilho; Outro
lt-LT: Skaitytuvo rankenos suderinamumas: Abu; Rankinis (be rankenos); Pistoletinio tipo rankena; Rankena su jungikliu; Kita
it: Compatibilità impugnatura scanner: Entrambi; Portatile (senza impugnatura); Impugnatura a pistola; A grilletto; Altro
nl: Scanner greep compatibiliteit: Beide; Draagbaar (zonder greep); Pistoolgreep; Trekkergreep; Andere
pt-PT: Compatibilidade de empunhadura do scanner: Ambos; Portátil (sem punho); Punho de pistola; Punho do gatilho; Outro
th: ความเข้ากันได้ของที่จับสแกนเนอร์: ทั้งคู่; มือถือ (ไม่มีที่จับ); ด้ามรูปปืน; ด้ามจับทริกเกอร์; อื่นๆ
de: Kompatibilität des Scanner‑Griffs: Beide; Handgerät (ohne Griff); Pistolengriff; Abzugsgriff; Sonstiges
ko: 스캐너 그립 호환성: 둘 다; 휴대용 (그립 없음); 권총 그립; 트리거 그립; 기타
es: Compatibilidad del agarre del escáner: Ambos; De mano (sin empuñadura); Empuñadura de pistola; Empuñadura de gatillo; Otros
hr-HR: Kompatibilnost drške skenera: Oboje; Ručni (bez drške); Pištoljska; Hvat okidača; Ostalo
sl-SI: Združljivost ohišja s čitalnikom: Oboje; Ročni (brez ročaja); Pištolski ročaj; Oprijem sprožilca; Drugo
nb: Skanner grepkompatibilitet: Begge; Håndholdt (uten grep); Pistolgrep; Avtrekkergrep; Annet
el: Συμβατότητα λαβής σαρωτή: Και οι δύο; Χειρός (χωρίς λαβή); Λαβές πιστολιού; Λαβή σκανδάλης; Άλλο
zh-CN: 扫描仪握把兼容性: 两者; 手持式（无握把）; 枪式握把; 扳机握把; 其他
pl: Kompatybilność uchwytu skanera: Obydwa; Ręczny (bez uchwytu); Chwyt pistoletowy; Uchwyt spustowy; Inne
ja: スキャナーグリップ互換性: 両方; ハンドヘルド（グリップなし）; ピストルグリップ; トリガーグリップ; その他
fi: Skannerin kahvayhteensopivuus: Molemmat; Käsilaite (ei kahvaa); Pistoolikahva; Liipaisinkahva; Muu
sv: Skannergreppkompatibilitet: Båda; Handhållen (utan grepp); Pistolhandtag; Handtag med slutare; Övrigt
ru: Совместимость с рукояткой сканера: Обе; Ручной (без рукоятки); Пистолетная рукоятка; Спусковой крючок; Другой
zh-TW: 掃描器握把相容性: 兩者; 手持式（無握把）; 手槍握柄; 扳機握把; 其他
ro-RO: Compatibilitate mâner scanner: Ambele; Portabil (fără mâner); Mâner tip pistol; Mânerul declanșatorului; Altele
da: Scanner-grebskompatibilitet: Begge; Håndholdt (uden greb); Pistolgreb; Udløsergreb; Andet
en: Scanner grip compatibility: Both; Handheld (no grip); Pistol grip; Trigger grip; Other
sk-SK: Kompatibilita rukoväte skenera: Oba; Ručný (bez rukoväte); Pištoľová rukoväť; Uchopenie spúšte; Iné
vi: Tính tương thích tay cầm máy quét: Cả hai; Cầm tay (không có tay cầm); Báng súng; Chuôi bóp cò; Khác
bg-BG: Съвместимост на дръжката на скенера: И двете; Ръчен (без дръжка); Стяга тип „пистолет“; Стяга тип „спусък“; Други
hu: Szkennermarkolat-kompatibilitás: Mindkét; Kézi (markolat nélkül); Pisztolymarkolat; Kioldómarkolat; Egyéb
fr: Compatibilité de la poignée du scanner: Les deux; Portatif (sans poignée); Poignée de pistolet; Poignée de déclenchement; Autre
tr: Tarayıcı tutamak uyumluluğu: İkisi birden; El tipi (tutuş yok); Tabanca kabzası; Tetik kavrama; Diğer